---
title: "DM évaluation de performance"
author: "Mammar & Barthelemy"
date: "Saturday, March 14, 2015"
output: html_document
---

Sources : Pour ce DM nous nous sommes inspirés de cette page http://rpubs.com/alegrand/13532
L'objectif de ce DM est d'analyser l'importance de la distribution du temps de service sur le temps de réponse dans une file d'attente M/GI/1 avec un ordonnancement LIFO. 
Le processus d'arrivée est un processus de Poisson de taux \lambda (débit)
Les clients ont un temps de service de moyenne 1 pris comme unité de temps de référence.

Pour que l'on s'accorde sur les mêmes termes : 
Le temps de réponse : est le temps entre l'arrivée et le départ d'un processus (noté R)
Le temps d’attente : est le temps durant lequel le processus est préempté (noté A)
Le temps de service : est le temps durant lequel le processus s'exécute (noté S). Donc dans le cas d'une politique restart, ce temps peut être plus grand que le temps généré aléatoirement
Ainsi on aurait R = A + S

Simulation de la file LIFO :

```{r}
options(warn=-1)
set.seed(10)
library(plyr)
library(ggplot2)

Service <- function(n=1,typeservice,x,y) {
# genere un temps de service
  switch(typeservice,
         det = rep(1,n),
         uni = runif(n,x,y),
         gamma = rgamma(n,shape=x,scale=y),
         exp = rexp(n,x)
         )
}

```

#Question 1
##Nature des lois de service

Nature des lois de service : 
Illustrons les différences de natures entre les différentes lois de temps de service : 

```{r}
set.seed(10)

laws        = data.frame()
laws        = rbind(laws, data.frame(name="det(0,0)", fun="det", x=0, y=0))
laws        = rbind(laws, data.frame(name="uni(0,2)", fun="uni", x=0, y=2))
laws        = rbind(laws, data.frame(name="exp(1,0)", fun="exp", x=1, y=0))
laws        = rbind(laws, data.frame(name="gamma(4,0.25)", fun="gamma", x=4, y=0.25))
laws        = rbind(laws, data.frame(name="gamma(0.2,5)", fun="gamma", x=0.2, y=5))

n = 100
df = data.frame()

for (law in 1:nrow(laws)) {
  tmp = data.frame(value=Service(n, typeservice=as.character(laws[law,]$fun), laws[law,]$x, laws[law,]$y))
  tmp$id  = 1:length(tmp$value)  
  tmp$name = laws[law,]$name
  
  df = rbind(df, tmp)
}

```

```{r}

ggplot(data=df, aes(x=id, y=value)) + 
  geom_bar(data=df,stat="identity", position="identity") + 
  #geom_hline(yintercept = mean(df$value), color="red") +
  facet_wrap(~name) +
  ylab("Time") + xlab("Client") + 
  ggtitle("Temps de service")


```

Afin de se donner un ordre de comparaison entre les différentes lois, on génère côte à côte les temps de service.
Une première remarque est la grandeur d'un certain nombre (limité certes) de temps de service de "gamma(0.2,5)" 
Intéressons-nous de manière plus précise à chacune des lois :


```{r}

fun = df[df$name=="det(0,0)",]
ggplot(data=fun, aes(x=id, y=value)) + 
  geom_bar(data=fun,stat="identity", position="identity") + 
  geom_hline(yintercept = mean(fun$value), color="red") +
  ylab("Time") + xlab("Client") + 
  ggtitle(paste("Temps de service", as.character(fun[1,]$name), sep=" : "))

```


```{r}

fun = df[df$name=="uni(0,2)",]
ggplot(data=fun, aes(x=id, y=value)) + 
  geom_bar(data=fun,stat="identity", position="identity") + 
  geom_hline(yintercept = mean(fun$value), color="red") +
  ylab("Time") + xlab("Client") + 
  ggtitle(paste("Temps de service", as.character(fun[1,]$name), sep=" : "))
```

Les lois déterministes et uniformes sont triviales.
Leur moyenne de temps de service est de 1 (~0,90 pour la loi uniforme par manque d'échantillons).
On peut ajouter que dans le cas uniforme les temps sont compris entre 0 et 2 secondes par choix.


```{r}

fun = df[df$name=="exp(1,0)",]
ggplot(data=fun, aes(x=id, y=value)) + 
  geom_bar(data=fun,stat="identity", position="identity") + 
  geom_hline(yintercept = mean(fun$value), color="red") +
  ylab("Time") + xlab("Client") + 
  ggtitle(paste("Temps de service", as.character(fun[1,]$name), sep=" : "))
```

Loi exponentielle : 

La plupart des temps de service sont très courts (voire proches de zéro surtout quand x grandit) et d'autres (un nombre limité) assez longs : c'est typique de la distribution exponentielle. 

```{r}

fun = df[df$name=="gamma(4,0.25)",]
ggplot(data=fun, aes(x=id, y=value)) + 
  geom_bar(data=fun,stat="identity", position="identity") + 
  geom_hline(yintercept = mean(fun$value), color="red") +
  ylab("Time") + xlab("Client") + 
  ggtitle(paste("Temps de service", as.character(fun[1,]$name), sep=" : "))
```

```{r}

fun = df[df$name=="gamma(0.2,5)",]
ggplot(data=fun, aes(x=id, y=value)) + 
  geom_bar(data=fun,stat="identity", position="identity") + 
  geom_hline(yintercept = mean(fun$value), color="red") +
  ylab("Time") + xlab("Client") + 
  ggtitle(paste("Temps de service", as.character(fun[1,]$name), sep=" : "))

```

Loi gamma : 

Nous avons choisi deux coefficients x={4, 0.25} afin de nous éloigner de la loi exponentielle (avec x=1).

Dans le cas "gamma(4,0.25)"
```{r}
var(df[df$name=="gamma(4,0.25)",]$value)
mean(df[df$name=="gamma(4,0.25)",]$value)
```
On constate que la moyenne des temps de service reste à 1 et que les valeurs tournent autour de 0,2 et 3 secondes. 

Dans le cas "gamma(0.2,5)" : 

```{r}
var(df[df$name=="gamma(0.2,5)",]$value)
mean(df[df$name=="gamma(0.2,5)",]$value)
```

Des temps de service très variables entre 0 et 13 seconde. 
En effet malgré la moyenne de 1, la variance reflète un écart important des valeurs.

**Conclusion** 

Dans l'ensemble, la moyenne des temps de service générés est autour de 1. Seule leur variance diffère. Ainsi cela nous permettra de tester le comportement et la robustesse de nos politiques.

Voici un schéma résumant la moyenne des temps de service (en barre) mais aussi leur variabilité.


```{r}
diff = ddply(df, c("name"), summarise, mean = mean(value), variance = var(value))
ggplot(diff, aes(x=name)) + 
  geom_bar(stat="identity", position="identity", aes(y=mean)) +
  geom_point(aes(y=variance), size=5, color="red") +
  geom_line(aes(y=variance))

```


#Question 2
##Etude détaillée de la file M/M/1 - LIFO

```{r}
FileLIFO <- function(n,lambda,typeservice,x,y,policy) {
    # simulates a M/GI/1 LIFO queue with different preemption policy
    # parameters:
    #    n :  total number of jobs
    #    lambda : arrival rate
    #    typeservice : service law (det uni gamma exp)
    #    x ,y : parameters of the service law
    #    policy: npmtn, pmtn, pmtn_restart, pmtn_reset
    # return value:
    #    vector with response time of each task assuming the queue is initially empty
    
    A <- rexp(n,lambda)         # inter arrival
    t1 <- cumsum(A)             # arrival dates
    t2 <- rep(NA,n)             # completion dates
    S <- Service(n,typeservice,x,y) # initial service times
    
    #### Variables that define the state of the queue
    t = 0               # current time
    remaining = rep(NA,n)  # how much work remains to do for each task
    running = NA        # index of the currently running task
    waiting = c()       # stack with tasks which have arrived and have not been completed yet
    next_arrival = 1    # index of the next task to arrive
    sys_vide = 0        # by curiosity let's count the number of times the system is empty
    sys_interrupted = 0 # by curiosity let's count the number of times the system is interrupted
    used = rep(0, n)    # by curiosity let's count the total of time used by a process (including its restart)
    #interrupted = data.frame()  # by curiosity let's save the preemptions for counting them later
    
    #### A few useful local functions 
    run_task = function() { # runs the last task of the waiting list
      #if there is still a process in the stack to run, we take the last one in
      if(length(waiting)>0) {
        running <<- waiting[length(waiting)] #it unstacks th e last one
        #we update the remaning time : it depends on the policy chosen
        remaining[running] <<- switch(policy,
                                      #the process restart from the beginning
                                      npmtn = S[running],
                                      
                                      #At first loop it takes S[running], but after remaining[running] is returned
                                      pmtn = min(S[running],remaining[running],na.rm=T),
                                      
                                      #the process restart from the beginning
                                      pmtn_restart = S[running],
                                      
                                      #the process restart with a shorter time
                                      pmtn_reset = Service(1,typeservice,x,y)
                                      )
        waiting <<- waiting[-length(waiting)] #renvoie le tableau privé de l'element a la position length(waiting) => le dernier element empilé
      }
    }

    push_task = function() { # insert the next_arrival-th task to the waiting list
                             # and run it if there is preemption
      if(policy != "npmtn") {
        if(!is.na(running)) {
          waiting <<- c(waiting,running) #it stacks the current process, if t==t1[next_arrival]
          #interrupted = rbind(interrupted, data.frame(id=running, when=t, remaining=remaining[running]))
        }
        running <<- NA
      }
      waiting <<- c(waiting,next_arrival)
      next_arrival <<- next_arrival+1 
      if(is.na(running)) { run_task() }
    }

    #### Main simulation loop
    while(TRUE) { 
      #dt is the time we will minus the remaning running process time
      # Look for next event
      dt = NA
      #have we reached the number max of process arrival ?
      if(next_arrival <=n) { dt = min(dt ,(t1[next_arrival]-t), na.rm=T ) } #dt=t1[..]-t it's a bit akward to take the min with dt because NA are deleted. Notice that t1[next_arrival]-t=dt is the next process arrival time - current time. So this is the elapsed time
      
      #is some process running ? if so, we finish executing it if its remainning time is lower than the delta time of the next arrival
      if(!is.na(running))  { dt = min(dt,remaining[running], na.rm=T) }
      
      #we've reached the max of process (no next arrival) and no process is running, we take off
      if(is.na(dt)) { break }
      
      # Update state
      t=t+dt
      if(!is.na(running)) {
        remaining[running] = remaining[running] - dt
        used[running] = used[running] + dt
        if(remaining[running]<=0) {
          t2[running] = t
          running = NA
          
          #it unstacks the last process and it launchs it depending on the policy chosen (resume, restart, restart with lower time), and affect remain[running] to the corresponding time service
          run_task()
        }
      }
      if((next_arrival<=n) & (t==t1[next_arrival])) {
        push_task() #insert the next_arrival-th task to the waiting list and run it if there is preemption
      }
      
    }
    
    #count the number of times the system is empty
    for(i in 2:n) {
      if ( t1[i]>t2[i-1]) {
        sys_vide = sys_vide + 1
      }
    }
    
    list (jobs = data.frame(arrival = t1, completion=t2, service=used, theoricService=S, response=(t2-t1)), 
          sys_vide = sys_vide)
}    

```


Etudions de manière plus précise le rôle de X dans la loi exponentielle :

```{r}

set.seed(10)
lambda_min  = 0.1
lambda_max  = 0.95
step        = 0.05
lambdas     = c(.2, .4, .6, .8) #seq(lambda_min, lambda_max, step)
n           = 5000
policies    = c("npmtn","pmtn", "pmtn_restart", "pmtn_reset")

laws        = data.frame()
laws        = rbind(laws, data.frame(name="exp(1,0)", fun="exp", x=1, y=0))
laws        = rbind(laws, data.frame(name="exp(5,0)", fun="exp", x=3, y=0))
laws        = rbind(laws, data.frame(name="exp(0.1 ,0)", fun="exp", x=0.2, y=0))

df = data.frame()
for(law in 1:nrow(laws)) {
  for(policy in policies){ 
    for(lambda in lambdas) {
        tmp=FileLIFO(n, lambda, typeservice=as.character(laws[law,]$fun), laws[law,]$x, laws[law,]$y, policy)$jobs
        tmp$mode = policy
        tmp$lambda = lambda
        tmp$id=1:length(tmp$arrival)
        tmp$law = laws[law,]$name
        df = rbind(df, tmp)
    }
  }
}

library(plyr)
res = ddply(df, c("law", "mode", "lambda"), summarize, n = length(response), responseM=mean(response), sd_response=sd(response))

```


```{r}
ggplot(data=res, aes(x = lambda, y = responseM, color = mode, shape = mode)) + 
  geom_line() +
  geom_point() + 
  geom_errorbar(width = 0.02, aes(x = lambda, y = responseM, ymin = responseM - 2 * sd_response/sqrt(n), ymax = responseM + 2 * sd_response/sqrt(n))) + 
  geom_vline(xintercept = 1) +
  geom_hline(yintercept = 1) +
  theme_bw() +
  facet_wrap(~law) +
  xlab("lambda") +
  ylab("Temps de réponse moyen") +
  ggtitle("Influence du taux d'arrivée (lambda) sur le temps de réponse")

```

Nous avons testé différents paramètres pour la loi exponentielle générant le temps de service afin de trouver le plus cohérent. Nous pouvons par exemple constater qu'avec un paramètre x trop faible, les temps de service sont trop élevés et les résultats sont difficilement exploitables, tandis que s’ils sont trop faibles nous ne pouvons pas déterminer les caractéristiques de chaque politique puisque les requêtes se font rarement en concurrence.

Fixons nous une valeur X = 1
```{r}

set.seed(10)
lambda_min  = 0.1
lambda_max  = 0.95
lambdas     = c(.2, .4, .6, .8) #seq(lambda_min, lambda_max, step)
step        = 0.05
n           = 10000
x           = 1
y           = 1
policies    = c("npmtn","pmtn", "pmtn_restart", "pmtn_reset")

df = data.frame()
for(policy in policies){ 
  for(lambda in lambdas) {
      route=FileLIFO(n, lambda, typeservice="exp", x, y, policy)
      tmp=route$jobs
      tmp$mode = policy
      tmp$lambda = lambda
      tmp$id=1:length(tmp$arrival)
      tmp$n = n
      tmp$sys_vide = route$sys_vide
      tmp$sys_interrupted=(tmp$n-tmp$sys_vide)
      df = rbind(df, tmp)
  }
}


library(plyr)
res = ddply(df, c("mode", "lambda", "n", "sys_vide", "sys_interrupted"), summarize, serviceM= mean(service), sd_service=sd(service), responseM=mean(response), sd_response=sd(response))

```

```{r}

ggplot(data=res, aes(x = lambda, y = responseM, color = mode, shape = mode)) + 
  geom_line() +
  geom_point() + 
  geom_errorbar(width = 0.02, aes(x = lambda, y = responseM, ymin = responseM - 2 * sd_response/sqrt(n), ymax = responseM + 2 * sd_response/sqrt(n))) + 
  geom_vline(xintercept = 1) +
  geom_hline(yintercept = 1) +
  theme_bw() +
  xlab("lamba") +
  ylab("Temps de réponse moyen") +
  ggtitle("Influence du taux d'arrivée (lambda) sur le temps de réponse")
```


Nous poussons l'échantillonnage à 10 000 arrivées afin d'obtenir une courbe lissée et de conserver des intervalles de confiance petits avec un degré de confiance alpha=95% soit un phi(95%) = qnorm(0,95 - (1-0,95)/2) ~ 2.

Nous pouvons d’ores et déjà constater que les politiques (npmtn), resume (pmtn), et reset (avec un autre temps de service : pmnt) sont stables contrairement à pmtn_restart dont le temps de réponse explose quand le débit d'inter arrivée tend vers 1.

Les intervalles de confiance relativement petits contiennent les temps estimés. Cela atteste de la confiance que l'on peut accorder à cette estimation des temps de réponses.

Dans cette question, le débit d'inter arrivée est gouverné par une loi exponentielle (M/M/1) dont nous avons pu observer par ailleurs à la question précédente que plus lambda est grand, plus sa courbe de densité est aplatie contre les axes x, y donc les valeurs aléatoires tirées sont petites.
Des temps d'inter arrivée plus petits génèrent davantage de chevauchements entre processus. Cela augmente le temps de réponse en moyenne. 

Avoir la courbe pmtn_restart qui explose est prévisible, puisque chaque processus préempté recommence son exécution à partir de zéro. 

Si l'on observe le nombre de fois qu'un processus est préempté en moyenne quand lambda augmente, il n'est guère étonnant que la politique "restart" soit instable

```{r}
#mean = ddply(res, c("lambda"), summarize, sys_int= mean(sys_interrupted))
#geom_smooth(data=mean, (aes(y=sys_int)), method="lm")
res = res[res$mode != "npmtn",] #la maniere dont on compte le nombre de fois que le système est vide, font que les valeurs pour ce mode sont non significatives. En effet dans un diagramme d'exectution toute les requêtes se font à la suite.
ggplot(data=res, aes(x=lambda) )+
  geom_point(aes (y=(sys_interrupted), colour=(sys_interrupted), shape=mode)) +
  geom_smooth(data=res, (aes(y=sys_interrupted)), method="lm")+
  xlab("Lambda") +
  ylab("Le nombre de préemptions") +
  ggtitle("Le nombre de préemptions selon le débit d'inter arrivée (lambda) ")

```

Par ce graphe nous montrons la relation entre le débit d'inter arrivée et le nombre de préemptions qui dépend indirectement du temps de service.
Nous observons ainsi une régression linéaire qui indique une proportionnalité entre ces deux variables. 


#Question 3
##Étude de la file M/GI/1 − LIFO

Traçons le temps moyen de réponse en fonction de $\lambda$ pour les différentes lois proposées et les différents modes de gestion ci-dessus

```{r}

set.seed(10)
lambda_min  = 0.1
lambda_max  = 0.95
lambdas     = c(.2, .4, .6, .8) #seq(lambda_min, lambda_max, step)
step        = 0.05
n           = 5000
policies    = c("npmtn","pmtn", "pmtn_restart", "pmtn_reset")

laws        = data.frame()
laws        = rbind(laws, data.frame(name="det(0,0)", fun="det", x=0, y=0))
laws        = rbind(laws, data.frame(name="uni(0,2)", fun="uni", x=0, y=2))
laws        = rbind(laws, data.frame(name="exp(1,0)", fun="exp", x=1, y=0))
laws        = rbind(laws, data.frame(name="gamma(4,0.25)", fun="gamma", x=4, y=0.25))
laws        = rbind(laws, data.frame(name="gamma(0.2,5)", fun="gamma", x=0.2, y=5))

df = data.frame()
for(law in 1:nrow(laws)) {
  for(policy in policies){ 
    for(lambda in lambdas) {
        tmp=FileLIFO(n, lambda, typeservice=as.character(laws[law,]$fun), laws[law,]$x, laws[law,]$y, policy)$jobs
        tmp$mode = policy
        tmp$lambda = lambda
        tmp$id=1:length(tmp$arrival)
        tmp$law = laws[law,]$name
        df = rbind(df, tmp)
    }
  }
}

library(plyr)
res = ddply(df, c("law", "mode", "lambda"), summarize, n = length(response), responseM=mean(response), sd_response=sd(response))

```


```{r}
ggplot(data=res, aes(x = lambda, y = responseM, color = mode, shape = mode)) + 
  geom_line() +
  geom_point() + 
  geom_errorbar(width = 0.02, aes(x = lambda, y = responseM, ymin = responseM - 2 * sd_response/sqrt(n), ymax = responseM + 2 * sd_response/sqrt(n))) + 
  geom_vline(xintercept = 1) +
  geom_hline(yintercept = 1) +
  theme_bw() +
  facet_wrap(~law) +
  xlab("lambda") +
  ylab("Temps de réponse moyen") +
  ggtitle("Influence du taux d'arrivée (lambda) sur le temps de réponse")

```

Maintenant que nous disposons de ces valeurs, étudions les différentes politiques pour chacune des lois proposées.

Nous remarquons tout d’abord que pour chaque loi, la politique préemptive avec redémarrage est celle qui devient instable le plus rapidement lorsque l’on diminue l’intervalle de temps entre deux arrivées. Cela s’explique de la même manière que lors des précédents tests, la durée de service réelle est bien plus grande que la durée d’exécution théorique.

Nous observons également un comportement similaire de la politique avec préemption et réinitialisation (reset) . Bien que l’instabilité du système soit rarement aussi précoce que lors du cas du restart, nous pouvons néanmoins constater une tendance à s’emballer de manière similaire, si ne n’est avec un léger retard. Nous ne détectons cependant pas ce comportement lors de l’utilisation de la loi exponentielle ou de la loi gamma avec des paramètres augmentant la variance. 

Nous pouvons en déduire que l’efficacité de cette politique dépend beaucoup de la variance du temps de service. Quand le délai inter arrivée est très faible (lambda tend vers 1), si le temps de service a tendance à être grand alors on se rapproche de la courbe du restart. A contrario si le temps de service a tendance à être petit, même si le système fait face à certaines exceptions dont le temps de service est très grand, on se rapproche d'une croissance du temps de réponse nulle.
Or dans la question 1 nous avons remarqué que les temps de service générés par la loi gamma(0.2, 5) sont majoritairement très proche de 0 : la moyenne étant centré sur 1, certains temps de service étant de 17 ou 14 secondes sont très minoritaires.
Ainsi la plupart des processus ont le temps de se terminer, tandis que les gros se font préempter jusqu'à qu'ils soient suffisamment courts. Cela au final accélère le traitement.

Enfin, nous avons les politiques restantes (npmtn, pmtn). En comparaison aux autres, elles sont bien plus stables sous des conditions similaires et renvoient un temps de réponse moyen bien meilleur que les autres cas.

Zoomons un peu plus afin de mieux voir les différences entre chaque mode.

```{r}
ggplot(data=res, aes(x = lambda, y = responseM, color = mode, shape = mode)) + 
  geom_line() +
  geom_point() + 
  geom_errorbar(width = 0.02, aes(x = lambda, y = responseM, ymin = responseM - 2 * sd_response/sqrt(n), ymax = responseM + 2 * sd_response/sqrt(n))) + 
  geom_vline(xintercept = 1) +
  geom_hline(yintercept = 1) +
  ylim(0,20) + 
  xlim(0, 1) +
  theme_bw() +
  facet_wrap(~law) +
  xlab("lambda") +
  ylab("Temps de réponse moyen") +
  ggtitle("Influence du taux d'arrivée (lambda) sur le temps de réponse")

```

Nous constatons alors que pour presque toutes les lois, le mode non préemptif est légèrement plus rapide que les autres. 
Néanmoins, l'évolution de la stabilité des politiques préemptive (pmtn) et non préemptive (npmtn) est dans ce cas très similaire pour chaque mode. 


Nous pouvons nous pencher cependant sur le cas de l'utilisation de la loi gamma avec des paramètres la différenciant de la loi exponentielle. Rappelons nous, dans ce mode d'exécution, la variance du temps de service est très grande. Nous voyons dans ce cas que le mode non préemptif est clairement moins efficace que le préemptif. Le mode non préemptif nous permet d'avoir des temps de réponse très rapides lorsque le serveur traite notre requête assez rapidement, cependant, certaines peuvent être mises en attente pour un temps très long si de nouveaux arrivants apparaissent avant la fin du traitement en cours. 

Nous pouvons alors supposer que lors de l’utilisation des lois hormis gamma(0.2, 5), les mises en attente des processus en non préemptif (nptmn) ne contrebalançaient pas la vitesse des processus entrant, tandis que dans le second cas (gamma(0.2, 5)), certains attendaient assez pour augmenter le temps de réponse moyen de manière significative.

Cela peut s'expliquer par le fait que certaines requêtes sont bien plus longues à réaliser que d'autres. Ainsi, durant son traitement, une longue requête peut recevoir plusieurs demandes durant son temps de service. La toute première demande devra alors attendre la fin de l'exécution de tous les autres processus ayant fait une demande après lui. Le temps de réponse moyen est donc augmenté par ces cas où le serveur met beaucoup plus de temps à répondre.


**Conclusion** 

Nous pouvons donc conclure que la politique préemptive (pmtn), avec reprise de l'exécution du processus à l'état où il fut interrompu, est généralement plus efficace que les autres politiques. Sa courbe conserve une même allure indépendemment de lambda et du temps de service. 
En effet, le serveur aura tendance à s’exécuter un temps précis et risque donc moins de devenir instable.

Cependant, plaçons nous dans une situations réelle. Certains services ne bénéficient pas tous du luxe de pouvoir être interrompus sans avoir à redémarrer la requête depuis le début (avec un temps identique ou nouveau). 

En utilisant la politique préemptive (pmtn) avec reprise du processus à l'état où il avait était laissé, on pré suppose une capacité du serveur à pouvoir mémoriser l'état de chaque requête. Sans compter la complexité de la mise d'un tel système à état, le crash d'un tel serveur nécessiterait un temps de redémarrage important. 
Aussi la non idempotence des réponses suggère une mauvaise tolérance aux pannes.


Afin d'éviter ce genre de désagréments, la politique non préemptive est plus sécurisée, puisque pour tout service, le serveur attendra qu'il soit fini avant de rendre la main. Même si certains risquent d'attendre un peu plus longtemps que lors de la politique préemptive optimiste, nous évitons les cas où le serveur est totalement surchargé.

Nous pouvons également favoriser une autre politique (pmtn_reset), qui dans certains cas peut être plus utile. Lorsque les temps de service sont élevés dans de très rares cas et que la plupart des temps de service sont très courts, le fait d'interrompre puis réinitialiser le service aura des chances d'améliorer son temps de traitement, rendant alors cette politique la plus efficace de toutes.
